---
title: "Primer parcial"
author:
- Daniel Libardo Diaz Gonzalez
- Andres Felipe Leon Sanchez
- Cristian Steven Motta Ojeda
date: "`r Sys.Date()`"
output:
  html_document: 
    toc: true
    toc_float: true
    number_sections: true
  pdf_document:
    toc: true
    number_sections: true
---

```{r setup, include = FALSE}
# Configuración de "knit"
knitr::opts_chunk$set(echo = FALSE)

# Carga de paquetes
library(here)
library(readr)
library(dplyr)
library(ggplot2)
library(knitr)

# Carga de datos desde la base de datos
data <- read_csv(here("data/base_estadistica_descriptiva.csv"))

# Semilla con los números de identificación correspondientes
set.seed(866)

# Muestra con 100 registros
sample_data <- sample_n(data, 100)
```

# Análisis de variables cualitativas

## ¿Cuál es la proporción de estudiantes por cada nivel educativo?

```{r education, echo=FALSE}
# Frequency table for NivelEducativo
frequency_table <- sample_data %>%
  group_by(NivelEducativo) %>%
  summarize(Count = n()) %>%
  arrange(desc(Count))

# Display the frequency table
kable(frequency_table, caption = "Tabla de Frecuencia para Nivel Educativo")

# Bar plot for NivelEducativo
ggplot(frequency_table, aes(x = NivelEducativo, y = Count, fill = NivelEducativo)) +
  geom_bar(stat = "identity") +
  labs(title = "Distribución de Personas por Nivel Educativo", 
       x = "Nivel Educativo", 
       y = "Cantidad de Personas") +
  theme_minimal()
```

## ¿Qué porcentaje de las personas pertenece a cada género?

```{r gender, echo=FALSE}
# Calcular el porcentaje de personas por género
gender_percentage <- sample_data %>%
  group_by(Genero) %>%
  summarize(Count = n()) %>%
  mutate(Percentage = Count / sum(Count) * 100)

# Ver la tabla de porcentaje
kable(gender_percentage, caption = "Porcentaje de personas por género")

# Crear gráfico de pastel
ggplot(gender_percentage, aes(x = "", y = Percentage, fill = Genero)) +
  geom_bar(stat = "identity", width = 1) +
  coord_polar(theta = "y") +
  labs(title = "Distribución de Personas por Género") +
  theme_void() +
  theme(legend.title = element_blank())
```

# Análisis de variables cualitativas discretas 

## Media, mediana y desviación estandar de la variable Edad

```{r age, echo=FALSE}
# Calcular la media, mediana y desviación estándar de la variable Edad
edad_stats <- sample_data %>%
  summarize(
    Media = mean(Edad, na.rm = TRUE),
    Mediana = median(Edad, na.rm = TRUE),
    DesviacionEstandar = sd(Edad, na.rm = TRUE)
  )

# Mostrar los resultados
kable(edad_stats, caption = "Estadísticas de la variable Edad")

```

## ¿Cuántas personas tienen más de 3 hermanos?

```{r siblings, echo=FALSE}
# Filtrar las personas que tienen más de 3 hermanos
personas_mas_3_hermanos <- sample_data %>%
  filter(Hermanos > 3) %>%
  summarize(Cantidad = n())

# Crear el gráfico de barras
ggplot(personas_mas_3_hermanos, aes(x = "Más de 3 Hermanos", y = Cantidad, fill = "Más de 3 Hermanos")) +
  geom_bar(stat = "identity") +
  labs(title = "Número de Personas con Más de 3 Hermanos",
       x = "Número de Hermanos",
       y = "Cantidad de Personas") +
  scale_x_discrete(labels = c("Más de 3 Hermanos")) +
  theme_minimal()
```

# Análisis de Variables Cuantitativas Continuas

## Rango, varianza y coeficiente de variación de la variable IngresoMensual

```{r summarize, echo=FALSE}
# Cálculo del rango
rango <- max(sample_data$IngresoMensual) - min(sample_data$IngresoMensual)

# Cálculo de la varianza
varianza <- var(sample_data$IngresoMensual)

# Cálculo del coeficiente de variación
desviacion_estandar <- sd(sample_data$IngresoMensual)
media_ingreso <- mean(sample_data$IngresoMensual)
coeficiente_variacion <- desviacion_estandar / media_ingreso

# Mostrar los resultados
rango
varianza
coeficiente_variacion
```

## Histograma de la variable Estatura

Algo 

## Media y el percentil 90 de la variable HorasDeTrabajo

algo 

# Comparaciones entre variables

## Alturas promedio por género.

algo 

## Análisis de los ingresos promedio según el nivel educativo.

algo

## Horas de trabajo promedio entre personas con diferentes niveles educativos

algo

# Análisis gráfico

## Diagrama de caja y bigotes para los ingresos mensuales por nivel educativo

algo 

## Relación entre edad y horas de trabajo con gráfico de dispersión

algo

# Análisis Conjunto

## Tabla de doble entrada con distribución conjunta de Genero y NivelEducativo

algo

## Proporción de personas con más de 2 hermanos que tienen un ingreso mensual superior a $3000.

algo 

# Reflexión

## ¿Qué variables parecen tener mayor relación con el ingreso mensual?

algo 

## Si quisieras predecir las HorasDeTrabajo de una persona basándote en otras variables, ¿qué variable(s) elegirías y por qué?

algo
